【裁判字號】    98,上訴,299
【裁判日期】    980423
【裁判案由】    違反毒品危害防制條例
【裁判全文】
臺灣高等法院高雄分院刑事判決         98年度上訴字第299號
上  訴  人
即  被  告  乙○○原名李建興.
                    （現羈押於臺灣高雄看守所）
選任辯護人  張永昌律師
上  訴  人
即  被  告  丙○○原名張雄午.
                    （現羈押於臺灣高雄看守所）
選任辯護人  楊水柱律師
上列上訴人因違反毒品危害防制條例案件，不服臺灣高雄地方法
院97年度訴字第1637號中華民國98年1月8 日第一審判決（起訴
案號：臺灣高雄地方法院檢察署97年度偵字第18928號），提起
上訴，本院判決如下：
    主  文
原判決關於乙○○部分撤銷。
乙○○販賣第二級毒品，處有期徒刑伍年，扣案如附表編號1 所
示之第二級毒品MDMA壹佰參拾伍顆（不含包裝夾鍊袋貳個）沒收
銷燬，附表編號1所示之包裝夾鍊袋貳個、附表編號6所示之行動
電話壹支（含SIM卡壹張 ），均沒收；未扣案之販賣第二級毒品
MDMA所得新臺幣伍佰元沒收，如全部或一部不能沒收時，以其財
產抵償之。又共同販賣第三級毒品，處有期徒刑肆年，扣案如附
表編號2至4所示之第三級毒品愷他命拾參包（含包裝夾鍊袋共拾
肆個）、附表編號5 所示之電子磅秤壹台及附表編號6、7所示之
行動電話（各含SIM卡壹張 ）共貳支，均沒收。應執行有期徒刑
柒年，扣案如附表編號1所示之第二級毒品MDMA壹佰參拾伍顆（
不含包裝夾鍊袋貳個）沒收銷燬，附表編號2至4所示之第三級毒
品愷他命拾參包（含包裝夾鍊袋共拾肆個）、附表編號1 所示之
包裝夾鍊袋貳個、附表編號5所示之電子磅秤壹台及附表編號6、
7所示之行動電話（各含SIM卡壹張）共貳支，均沒收；未扣案之
販賣第二級毒品MDMA所得新臺幣伍佰元沒收，如全部或一部不能
沒收時，以其財產抵償之。
其他上訴駁回。
    事  實
一、乙○○明知亞甲基雙氧甲基安非他命（即MDMA，俗稱「搖頭
    丸」，以下簡稱MDMA）業經公告列為毒品危害防制條例第2
    條第2項第2款所列管之第二級毒品，未經許可不得持有及販
    賣，竟意圖營利，基於販賣第二級毒品MDMA之犯意，於不詳
    時地，向真實姓名不詳之成年人，以不詳之價格，販入數量
    不詳之第二級毒品MDMA後，於民國97年7月1日晚間7 時33分
    49秒許（起訴書誤載為97年5 月底之某日），主動以其所有
    門號0000000000號行動電話，撥打甲○○所使用門號000000
    0000號行動電話通話後，2人約定1顆MDMA（重量不詳），以
    價金新臺幣（下同）500 元販售，雙方達成買賣合意後，旋
    約定在屏東縣潮州鎮○○路58號「麥當勞」附近交易，2 人
    分別自各該住處（乙○○住高雄縣林園鄉，甲○○住屏東縣
    潮州鎮）出發抵達約定地點後，由甲○○交付500 元予乙○○，乙○○則交付MDMA 1顆予甲○○。
二、乙○○與丙○○明知愷他命業經公告列為毒品危害防制條例
    第2條第2項第3 款所列管之第三級毒品，未經許可不得販賣
    ，竟共同意圖營利，基於販賣第三級毒品愷他命之犯意聯絡
    ，由乙○○先於不詳時地，向真實姓名不詳之成年人，以不
    詳之價格，販入數量不詳之第三級毒品愷他命，97年7月2日
    上午8 時36分34秒許，丁○○以其所使用門號0000000000號
    行動電話撥打乙○○所有門號0000000000號行動電話，向乙○○購買愷他命3包（重量不詳），價金1,000元，雙方達成
    買賣合意後，旋約定在高雄市小港區○○○路57號「麥當勞
    」附近交易；同日稍後，丁○○又以其所使用門號00000000
    00號行動電話與乙○○上開門號及丙○○所有門號00000000
    00號行動電話通話，分別向乙○○及丙○○表示俟伊於同年
    月5日領薪後，再支付購毒價款1,000元，乙○○應允後，由
    丙○○於同日晚間7 時10分許，抵達上開交易地點，將愷他
    命3包交付予丁○○，購毒價款1,000元部分則由丁○○先行
    賒欠。
三、嗣於97年7月3日凌晨2 時30分許，警方在高雄市新興區○○○路65號「享溫馨KTV 」前臨檢盤查，徵得乙○○自願同意
    搜索後，當場在其所駕駛之車號8666－UN號自小客車上扣得
    如附表編號1至7 所示之第二級毒品MDMA135顆、第三級毒品
    愷他命13包、乙○○所有供販賣毒品所用之包裝夾鍊袋共16
    個、電子秤1台、行動電話1支（門號0000000000號，含SIM
    卡1張）及丙○○所有供販賣毒品所用之行動電話1支（門號
    0000000000號，含SIM卡1 張）。同日凌晨4時20分許，乙○○在接受警方詢問時，在警方尚不知其涉嫌販賣第二、三級
    毒品之前，即主動向警方坦認其上開販賣第二、三級毒品之
    犯行，自首而接受裁判。
四、案經高雄市政府警察局新興分局移請臺灣高雄地方法院檢察
    署檢察官偵查起訴。
    理  由
壹、證據能力部分：
一、被告乙○○、丙○○於警詢、偵訊中所為之自白陳述具有任
    意性：
  (一)被告乙○○辯稱：警詢中因為警察說認罪可以交保，偵查中
    因為施用毒品而亂說話云云。被告丙○○則辯稱：警詢筆錄
    亂記，警詢中警察將其與乙○○分開詢問，因為警察說乙○○都承認了，你還不承認，警察有誘導，而其偵查中係依照
    警詢中而為陳述，且因施用毒品神智不清才亂說云云。按被
    告之自白，非出於強暴、脅迫、利誘、詐欺、疲勞訊問、違
    法羈押或其他不正之方法，且與事實相符者，得為證據，刑
    事訴訟法第156條第1項定有明文。又按訊問、詢問被告應出
    以懇切之態度，不得用強暴、脅迫、利誘、詐欺、疲勞訊問
    或其他不正之方法，刑事訴訟法第98條、第100條之2固定有
    明文，然職司訊問、詢問之公務人員，於訊問、詢問之際，
    告知法律規定，曉以法律上利害關係，適與刑事訴訟法第18
    7 條關於證人具結、作證前，應告知其據實陳述義務與違反
    義務之處罰規定精神，同其旨趣，均在促使受訊（詢）問人
    知所行止，以防免其虛偽陳述，誤導偵查、審判機關，致使
    國家刑罰權陷於誤用或濫用之危險，要與影響自由陳述意志
    之不正方法，迥不相牟（最高法院95年度台上字第5741號判
    決意旨參照）。查被告乙○○、丙○○警詢筆錄之記載內容
    與其等之陳述相符乙節，業據被告丙○○於原審行準備程序
    時供稱：我確實於警詢時有說過那些話等語（見原審卷三第
    49頁），而被告乙○○辯護人先行勘驗其警詢筆錄內容後，
    亦回覆稱：不爭執警詢自白任意性，無庸再傳訊警員等語，
    亦有原審公務電話紀錄1 份在卷可憑（見原審卷三第84頁）
    ，足徵被告2人之警詢筆錄記載內容與其等警詢時之陳述一
    致，自可採信。而被告2 人於警詢均供稱：警方未以刑求、
    利誘及脅迫或不正當之方法取得此份筆錄，製作警詢筆錄時
    其等意識清楚等語（見警卷一第6、10頁），觀之被告2人警
    詢筆錄之記載，均屬連續詢問，被告2 人均能針對問題回答
    ，並無答非所問、無法應答之情，且被告2 人之回答，亦屬
    完整句子應答，並無施用毒品者在退藥過程中，因意識不清
    而出現未完整句子之應答方式等情，有被告2 人之警詢筆錄
    在卷可佐（見警卷一第1 至10頁），足見被告2 人於警詢時
    意識清楚無訛，則其等既於意識清楚時陳稱：警方未以刑求
    、利誘、脅迫或不正當之方法取得此份筆錄等語，自可採信
    ，故被告2 人於警詢之自白係出於任意性，甚為明灼。
  (二)縱員警或曾告知認罪可以交保，或分別詢問被告2 人製作筆
    錄，告知被告丙○○共犯乙○○業已認罪等情。惟實務上以
    共犯認罪無串證之虞為理由，而於偵、審中具保釋放者，非
    無前例，且苟無犯罪，自無庸擔心人身自由是否受拘束，是
    曉以法律上之利害關係，被告仍可以自由意志抉擇，其意思
    自由難認因此受有箝制，則警方告以利害關係，尚難認於法
    有悖。而警方採隔離詢問方式，亦屬調查、詢問之合法偵查
    作為。且查被告乙○○確於警詢時坦承販毒（詳後述），再
    參以被告乙○○警詢筆錄製作時間，係97年7月3日凌晨4 時
    20分許起至6 時56分許止，而被告丙○○警詢筆錄製作時間
    ，係同日上午7時21分許起至8時33分許止，有前揭警詢筆錄
    2 份在卷可參，足見被告丙○○係於被告乙○○做完警詢筆
    錄後，始製作警詢筆錄，則員警告知被告乙○○筆錄製作內
    容，尚非無據虛構。職是，警方僅係據實告知被告丙○○有
    關共犯乙○○實際調查情況，並未以詐欺方式取供，自無違
    法可言。
  (三)被告乙○○、丙○○於警詢中之自白既出於任意性，則其等
    於偵查中之自白，自無毒樹果實理論之衍生效力問題。且觀
    之被告2人偵訊筆錄之記載，均屬連續詢問，而被告2人均能
    針對問題回答，並無答非所問、無法應答之情，且被告2 人
    之回答，亦屬完整句子應答，並無施用毒品者在退藥過程中
    ，因意識不清而出現未完整句子之應答方式等情，有被告2
    人之偵訊筆錄在卷可佐（ 見偵卷第8至11頁）。而被告丙○○亦於原審審理時供稱：偵訊時，神智比較清楚了，知道檢
    察官問什麼等語（見原審卷三第116頁），則被告2人於偵訊
    時，意識自應較警詢時更為清楚，亦堪認定。從而，被告2
    人於偵查中之自白均係出於任意性甚明。況被告丙○○於第
    1 次偵查否認與被告張家承共同販毒（見偵卷第10頁），與
    其警詢中坦承販毒之情相左，亦有前揭警詢、偵訊筆錄在卷
    可按，益徵被告丙○○偵訊時並未全然依照警詢陳述，是被
    告丙○○辯稱因受警方誘導，而於警詢及偵訊時為相同之陳
    述云云，亦屬無據，而無可憑信。
  (四)綜上，被告乙○○、丙○○前揭所辯均顯係事後飾卸之詞，
    委無足採，其等於警詢及偵查中之自白，既均出於任意性，
    自均有證據能力。
二、證人甲○○、丁○○於偵查中之陳述有證據能力：
    按被告以外之人於偵查中向檢察官所為之陳述，除顯有不可
    信之情況者外，得為證據，刑事訴訟法第159 條之1 第2 項
    定有明文。查證人甲○○、丁○○於偵查中所為之陳述，固
    屬於傳聞證據，惟其等業經供前具結，各有結文1 紙附卷可
    稽（見偵卷第48、55頁），已足擔保其等證言之真實性，且
    其等於偵查中係由檢察官依法訊問，復無其他事證足資認定
    其等於檢察官訊問時有受違法取供情事，並無何特別不可信
    之情況，則依前揭法條意旨，證人甲○○、丁○○於偵查中
    之陳述自均有證據能力。
三、本案其餘傳聞證據之證據能力：
    按傳聞法則之重要理論依據，在於傳聞證據未經當事人之反
    對詰問予以核實，乃予排斥，惟若當事人已放棄對原供述人
    之反對詰問權，於法院審判時表明同意該等傳聞證據可作為
    證據，基於證據資料愈豐富，愈有助於真實發現之理念，並
    貫徹刑事訴訟法修法加重當事人進行主義之精神，確認當事
    人對於證據能力有處分權之制度，傳聞證據經當事人同意作
    為證據，法院認為適當者，亦得為證據。另當事人於調查證
    據時，對於傳聞證據表示「沒有意見」、「對於證據調查無
    意見」，而未於言詞辯論終結前聲明異議，應視為已有將該
    等傳聞證據採為證據之同意，此刑事訴訟法第159條之5定有
    明文。檢察官、被告乙○○、丙○○及渠等之辯護人於本院
    準備程序時已表示對於全案卷證其餘傳聞證據之證據能力均
    無意見，且同意作為本案之證據（見本院卷第68頁），依刑
    事訴訟法第159條之5之規定，檢察官、被告乙○○、丙○○
    及渠等之辯護人均已同意本案其餘傳聞證據均有證據能力，
    本院斟酌該等證據並非非法取得，亦無證明力明顯過低之情
    形，是該等證據，均得採為證據。
貳、實體部分：
一、訊據上訴人即被告（下稱被告）乙○○、丙○○均矢口否認
    有何販賣毒品犯行，被告乙○○辯稱：伊未販賣MDMA給甲○○，亦未販賣愷他命給丁○○，伊跟丁○○說不用錢，且實
    際上伊並未向丁○○收錢云云。被告丙○○則辯稱：伊並未
    販賣愷他命給丁○○，伊所交給丁○○的愷他命係不用錢的
    云云。經查：
  (一)被告乙○○販賣第二級毒品MDMA部分：
    1.被告乙○○於97年7月1日晚間7 時33分49秒許，主動以其
      所有門號0000000000號行動電話，撥打甲○○所使用門號
      0000000000號行動電話，2人約定1顆MDMA，以價金500 元
      販售，雙方旋約定在屏東縣潮州鎮○○路58號「麥當勞」
      附近交易，2人抵達後，由甲○○交付500元予被告乙○○
      ，被告乙○○則交付MDMA 1顆予甲○○乙節，業據被告乙○○於警詢時供稱：伊手機電話裡，稱為「屏東永旗」、
      手機門號為0000000000號者，為伊販毒之客人，伊曾賣過
      1 次MDMA給「屏東永旗」。伊將MDMA送到屏東潮州給他。
      他那次買1顆MDMA，賣他500元，於97年5 月份，正確時間
      忘記了等語（見警卷一第2至3頁）；於偵訊中供稱：伊販
      賣MDMA1 顆賣400至500元，在屏東潮州鎮圓環附近販賣等
      語（ 見偵卷第8頁）；並於原審羈押訊問時供稱：伊有販
      賣搖頭丸及愷他命等語（ 見原審卷一第5頁）。核與證人
      甲○○於偵訊時證稱：伊有向乙○○購買過1 次MDMA，係
      以伊手機0000000000號撥打乙○○0989的行動電話，詳細
      號碼忘記了，因為乙○○常更換手機號碼，伊告訴乙○○
      要買1 顆MDMA，在當日乙○○即開車到屏東縣潮州鎮麥當
      勞附近交付，伊即給他500元等語相符（ 見偵卷第53頁）
      。參以證人甲○○所述門號0000000000為其所使用之手機
      門號，且曾與被告乙○○通聯（詳後述），則被告乙○○
      於警詢所述之「屏東永旗」即指證人甲○○無訛，且被告
      乙○○確於屏東縣潮州鎮麥當勞附近，販賣毒品MDMA予證
      人甲○○1顆500元，亦堪認定。
    2.互核被告乙○○及證人甲○○關於販毒時間、種類、次數
      、價格及交易地點固相一致，惟觀之被告乙○○門號0000
      000000號與證人甲○○之門號0000000000號行動電話於97
      年5 月間均無通聯紀錄等情，有和信電訊股份有限公司之
      通聯資料查詢回覆1 份在卷可稽（見原審卷三第72至74頁
      ），且被告乙○○該門號手機基地台（下稱基地台）位置
      同年5月至6 月份均在高雄縣市，惟於97年7月1日晚間7時
      33分49秒許，除主動發話予0000000000號而有通聯外，其
      手機基地台位置亦於屏東縣新園鄉○○段109 地號等情，
      亦有被告乙○○和信電信雙向通聯紀錄1 份附卷可憑（見
      警卷三第1至7頁）。足見97年5 月份被告乙○○與證人甲○○並未以電話聯絡，亦未持該門號手機至屏東縣市使用
      ，直至97年7月1日2 人始有電話通聯，被告乙○○並持該
      門號手機至屏東，此情較符被告乙○○及證人甲○○所述
      販毒情節。
    3.另被告乙○○門號0000000000電話，於97年6 月29日晚間
      10時14分32秒許，有發送簡訊予證人甲○○之門號 0000
      000000號乙節，有被告乙○○遠傳電信雙向通聯紀錄1 份
      在卷可稽（見警卷四第7 頁）。然查該手機門號自查詢期
      間97年4月1日起至同年7月3日止，僅自同年6 月29日起始
      有通聯紀錄，且同年6 月份之基地台位置，亦均在高雄縣
      市，直至同年7月1 日晚間7時22分43秒許，基地台位置始
      在屏東縣新園鄉○○村○○路319 號乙節，有被告乙○○
      遠傳電信雙向通聯紀錄1份附卷可憑（見警卷四第1至35頁
      ），足見證人甲○○於97年5月份並未以其門號000000000
      0號與被告乙○○門號0000000000 號行動電話通話。而證
      人甲○○亦於偵訊時陳稱：以其手機0000000000號撥打乙○○0989的行動電話，詳細號碼忘記了，因為乙○○常更
      換手機號碼等語（見偵卷第53頁），亦徵證人甲○○因被
      告乙○○常更換手機號碼，而有記憶不清、錯誤之情。復
      核前揭通聯紀錄，足見證人甲○○所使用之門號00000000
      00號行動電話，與被告乙○○所使用之門號0000000000號
      行動電話，於97年7月1日始有通聯紀錄，益見證人甲○○
      於警詢及偵查中所述，伊於97年5 月底向被告乙○○購買
      毒品MDMA乙節（ 見警卷二第9頁、偵卷第53頁），顯係記
      憶有誤。是縱證人甲○○於偵訊時陳稱：97年7月1日有打
      ，但手機沒通，故購毒未成云云，顯與前揭2 人間之通聯
      紀錄有1 分55秒之通話時間不符，亦係其記憶錯誤所致，
      自無從執此而為有利於被告乙○○之認定。
    4.衡諸常情，人之記憶力會隨時間流逝而有所減損。被告乙○○於警詢時供稱：與甲○○交易毒品之正確時間已經忘
      記等語（見警卷一第3頁 ），且證人甲○○確於偵訊時記
      錯被告乙○○通聯手機號碼之情，已如前述，則被告乙○○與證人甲○○間毒品交易時間之認定，自應以客觀證據
      為斷。查被告乙○○門號0000000000、0000000000號行動
      電話，於97年7月1日始有屏東基地台之位置紀錄，已如前
      述，則依手機隨身攜帶之使用習慣，足見被告乙○○確於
      97年7月1日始至屏東縣，同年5 月份並未至屏東縣。而證
      人甲○○門號0000000000號行動電話，確於97年7月1日晚
      間7 時33分49秒許與被告乙○○門號0000000000號行動電
      話於屏東基地台有通聯紀錄，且係被告乙○○所發話等情
      ，有被告乙○○和信電信雙向通聯紀錄可參（見警卷三第
      7 頁）；參以證人甲○○業於本院審理中證陳：伊與被告
      乙○○是在97年7月1日那天交易毒品MDMA的等語（見本院
      卷第89頁）；職是，被告乙○○於97年7月1日晚間7時33
      分49秒許，主動以其所有門號0000000000號行動電話，撥
      打甲○○所使用門號0000000000號行動電話通話，聯絡販
      售、交付MDMA事宜等事實，洵堪認定。
    5.扣案被告乙○○所持有之黃棕色圓錠135 顆，經鑑定結果
      確係MDMA，此有高雄醫學大學附設中和紀念醫院檢驗報告
      1 紙在卷為憑（見原審卷三第61頁），並有查獲照片12張
      附卷可參（見警卷一第15至22頁），足見被告乙○○確持
      有毒品MDMA，且數量達135 顆，為數甚多，是其確有相當
      貨源足供販賣MDMA之用，益徵被告乙○○前揭自白及證人
      甲○○前揭證述被告乙○○確有販毒之情，實屬信而有徵
      。雖被告乙○○事後改稱：警方所查獲之毒品MDMA係供己
      施用，查獲當日伊有施用MDMA，伊每日均有施用MDMA，1
      日施用2、3次云云。惟稽之被告乙○○查獲當日所採集之
      尿液，經檢驗結果並無MDMA陽性反應，此有高雄市立凱旋
      醫院97年7月14日轉碼編號A00000000號濫用藥物尿液檢驗
      報告、扣押物品清單及高雄市政府警察局新興分局偵辦毒
      品危害防制條例嫌疑人尿液採證代碼表各1紙在卷可按（
      見原審卷三第66至68頁 ），苟被告乙○○確曾大量施用
      MDMA ，且查獲當日亦有施用，則何以其尿液檢驗結果卻
      無MDMA 陽性反應？是被告乙○○辯稱所查獲之MDMA供己
      施用，顯係事後卸責之詞，自非可採。
    6.辯護人雖辯稱：證人甲○○與被告乙○○有毒品買賣之對
      向關係，是證人甲○○恐為自保而誣指云云，並提出報紙
      紀錄影本1 紙為佐。然查，被告乙○○製作警詢筆錄之時
      間為97年7月3日，而證人甲○○製作警詢筆錄之時間為同
      年8年10日等情，有警詢筆錄2份在卷可稽（見警卷一第1
      頁、警卷二第8頁 ），足見被告乙○○係先為警詢自白，
      其後始有證人甲○○之警詢陳述，自無可能出現辯護人所
      稱：證人甲○○為求自保而誣指被告乙○○販毒之情形。
      而證人甲○○於偵訊時所言，亦與其於警詢證述一致，且
      互核被告乙○○與證人甲○○2 人，雖於前揭不同時空陳
      述，然所陳述相同事件之毒品種類、數量、價格及交易地
      點卻均相同，並無異詞，已如前述，足見自非證人甲○○
      隨意栽贓編造事實可以致之。又衡證人甲○○為被告乙○○友人，其等間有友誼關係，彼等無怨懟或金錢糾紛及仇
      恨，為被告乙○○所自承（ 見原審卷三第126頁），衡情
      ，證人甲○○斷無甘冒偽證刑責而誣攀被告乙○○之理，
      足見證人甲○○前揭證述，當屬可信，辯護人所辯顯係主
      觀臆測之詞，委無足採。
    7.證人甲○○雖於本院審理證稱：乙○○在97年7月1日交付
      毒品MDMA 給伊時，伊有交付500元給乙○○，但是乙○○
      沒有跟伊收錢云云（見本院卷第89頁背面）。惟查，證人
      甲○○同時證稱：伊與乙○○係朋友關係，是朋友介紹認
      識的，從97年2、3月份時認識等語（見本院卷第89頁），
      足見被告乙○○與證人甲○○僅係透過朋友介紹認識之普
      通朋友，渠等交情並非深厚，關係亦非密切。參以兩人從
      97年2、3月份認識至同年7月1日為毒品MDMA之交易，期間
      僅4 個多月時間，而被告乙○○係住高雄縣林園鄉，本件
      毒品交易之地點則係在屏東縣潮州鎮，兩地間有相當之距
      離，以被告乙○○與證人甲○○僅係透過朋友介紹認識之
      普通朋友關係，倘兩人間毒品MDMA之交易無價金之支付，
      被告乙○○無利可圖，衡諸一般常情，被告乙○○豈會大
      費周章自林園無償贈送1 顆MDMA給遠在潮州之證人甲○○
      ？益徵證人甲○○於本院審理時改稱：被告乙○○在97年
      7 月1日交付毒品MDMA給伊時，伊有交付500元給被告乙○○，但是被告乙○○沒有跟伊收錢云云，顯係曲意迴護被
      告張家承之飾詞，不足採信。
    8.按毒品MDMA物稀價昂，取得不易，且此等交易為政府懸為
      嚴予取締之犯罪，苟無利可圖，行為人應無甘冒被查緝法
      辦重刑之危險，平白無端義務為該買賣之工作，是其販入
      之價格必較售出之價格低廉，而有從中賺取買賣差價牟利
      之意圖，應屬合理之認定。本件被告乙○○販賣毒品MDMA
      予證人甲○○確有獲得利潤一節，業據被告乙○○於偵訊
      中供稱：MDMA 1顆350元，賣500元等語明確（見偵卷第11
      頁），是被告乙○○販賣毒品MDMA確具有營利之意圖，亦
      堪認定。
    9.綜上所述，被告乙○○此部分所辯係屬事後卸責之詞，不
      足採信，此部分事證已臻明確，其販賣第二級毒品MDMA之
      犯行洵堪認定，應予依法論罪科刑。
  (二)被告乙○○、丙○○共同販賣第三級毒品愷他命部分：
    1.丁○○於97年7月2日上午8 時36分34秒許，以其所使用門
      號0000000000號行動電話，撥打被告乙○○所有門號0000
      000000號行動電話，以1,000元向被告乙○○購買愷他命3
      包，雙方旋約定在高雄市小港區○○○路57號「麥當勞」
      附近交易；同日稍後，丁○○又以其所使用門號00000000
      00號行動電話，與乙○○上開門號及丙○○所有門號0000
      000000號行動電話通話，向渠等表示俟伊於同年月5 日領
      薪後，再支付購毒價款1,000 元，乙○○應允後，由丙○○於同日晚間7時10分許抵達上開交易地點，將愷他命3包
      交付予丁○○，購毒價款1,000 元部分則由丁○○先行賒
      欠乙節，業據被告乙○○於警詢時供稱：伊手機電話裡，
      稱為「林園罐頭」、手機門號為0000000000號者，為其販
      毒之客人，伊曾賣過1 次愷他命給「林園罐頭」。伊將愷
      他命送到高雄市○○區○○路上一間屈臣氏前，他那次買
      3包，賣他1,000元，在97年6 月30日左右，正確時間忘了
      等語（見警卷一第2至3頁）；於原審羈押訊問時供稱：伊
      有販賣愷他命等語（見原審卷一第5 頁）。而被告丙○○
      於原審審理時亦供稱：丁○○有打電話給伊，說是要購買
      愷他命等語（見原審卷三第110、113頁）。核與證人丁○○於偵訊時證稱：伊只向被告乙○○買過1 次愷他命，於
      97年6月間之某日；於原審審理時證稱：伊綽號叫「罐頭
      」、使用門號為0000000000號，家住林園，於97年6 、7
      月份有向綽號「阿呆」之被告丙○○拿毒品，當天伊先打
      電話給被告丙○○說要K ，如何賣，他說3 包1,000 元，
      乙○○說不用錢，伊不好意思，而告知乙○○初五領到錢
      再給，嗣於同日晚間在沿海一路57號「麥當勞」附近交易
      ，被告丙○○交付愷他命給伊，且伊於偵查中所述實在，
      當天都有打電話給被告乙○○、丙○○，並確定有打被告
      乙○○門號0000000000號電話等語相符（見原審卷三第98
      至107 頁）。參以證人丁○○所述門號0000000000號為伊
      所使用之手機門號，伊綽號為「罐頭」，家住「林園」，
      且曾與被告乙○○通聯（詳後述），則被告乙○○於警詢
      所述之「林園罐頭」即指證人丁○○，被告乙○○亦確有
      以1,000 元之價格販賣3 包愷他命予證人丁○○無訛。
    2.互核被告乙○○前揭自白與證人丁○○證詞，除關於販毒
      時間、交易地點稍有差異外，關於毒品種類、次數、價格
      之陳述則均無異詞，且被告丙○○前揭證述，亦係以證人
      身分結證在卷（ 見原審卷三第136頁），是上揭事實，應
      堪採信。再佐以被告乙○○於警詢時陳稱係賣愷他命3 包
      給丁○○，已如前述，證人丁○○於偵訊及原審審理時亦
      證稱：伊係買愷他命3包1,000元賒帳，初五領錢再還等語
      ，亦如前述，可知斯時雙方就毒品之種類、數量、價格均
      已達成合意，縱於買賣協調過程中，被告乙○○有說過不
      用錢等語，實屬議價過程中，因證人丁○○無法當場交付
      價金，兩人因交情關係所為之客套言語，非其等真意，否
      則，被告乙○○於警詢時何以陳稱係林園罐頭「買」3包
      ，「賣」他1,000元，而非指不用錢之用語：「送」？職
      是，被告乙○○、丙○○此部分所辯顯非實在，不足憑採
      。至被告乙○○、丙○○2人事後縱未拿到販毒價金1,000
      元，亦不影響本件買賣達成合意、交付毒品後，販賣毒品
      既遂之認定，附此敘明。
    3.證人丁○○雖證稱：被告丙○○係在高雄市小港區○○○
      路57號「麥當勞」附近交付毒品，與被告乙○○於警詢所
      稱：高雄市○○區○○路上一間屈臣氏前云云，毒品交易
      地點似有齟齬。然查該路段上既有數家屈臣氏，亦有麥當
      勞速食店存在，且均相距不遠乙節，有Google地圖查詢資
      料1份附卷可稽（見原審卷三第70頁），足見2人所述交易
      地點差異非鉅。且觀之證人丁○○所使用門號0000000000
      號行動電話，與被告乙○○所使用門號0000000000號行動
      電話，97年7月2日最後通話之時間係在97年7月2日晚間7
      時4 分15秒許，而證人丁○○門號之發話基地台位置係在
      「高雄市○○區○○路一段461號 」等情，有證人丁○○
      門號0000000000號通聯紀錄1紙在卷可參（見警卷二第7頁
      ），足徵證人丁○○確有持前揭門號之行動電話於高雄市
      小港區○○○路57號「麥當勞」附近之可能。又酌以證人
      丁○○於警詢、偵訊及原審審理時均一致證稱：係於高雄
      市小港區麥當勞交易。衡情，證人丁○○係第1 次向被告
      乙○○、丙○○購買毒品，相較被告乙○○販毒者對象非
      一，記憶當較深刻，自應以證人丁○○所述毒品交易地點
      （高雄市小港區○○○路57號「麥當勞」附近），較為真
      實可採。
    4.又證人丁○○雖於原審證述：伊係向被告丙○○購買毒品
      ，與其於偵訊時證述：伊係向被告乙○○購買毒品，及購
      買毒品時間之證述，或有不一，惟查：
      (1)對於本件毒品交易時間為何，證人丁○○於原審審理時
        證稱：係於97年6、7月間（見原審卷三第101頁 ），復
        參以證人丁○○對於本件毒品交易正確時間及通聯紀錄
        ，均無法確認，答稱：忘記了等情，亦有證人丁○○於
        原審審理時結證在卷（見原審卷三第106至107頁），是
        以，縱證人丁○○對於本件毒品交易時間究為97年6月
        抑或同年7月2日之證述或有不一，然證人丁○○亦自承
        有記憶不清、不復記憶等情，自應以客觀通聯紀錄為斷
        ，非可憑此瑕疵，逕認其前揭證述全然不可採信。
      (2)被告2 人所持有之毒品係被告乙○○所有乙節，業據被
        告丙○○於原審審理時結證在卷（ 見原審卷三第113頁
        ），而證人丁○○於偵訊時亦證稱：被告乙○○之前有
        向伊說他有在賣愷他命，且是否可以賒帳，被告丙○○
        有詢問過乙○○的意思，取得被告乙○○同意等語（見
        偵卷第46頁）。足見證人丁○○本件購買毒品種類、價
        格、數量之決定權，係取決於被告乙○○，是被告乙○○與證人丁○○何時達成買賣毒品之合意，自應以其等
        最初通聯紀錄為斷。而證人丁○○亦於偵、審中均確認
        其係以門號0000000000號與被告乙○○門號0000000000
        號行動電話通聯，有證人丁○○於原審審理時證述在卷
        （見偵卷第46頁、原審卷三第106頁 ），則被告乙○○
        與證人丁○○何時達成買賣毒品之合意，即應依上揭通
        聯紀錄為憑。
      (3)稽之證人丁○○門號0000000000號與被告乙○○所使用
        門號0000000000號、被告丙○○所使用門號0000000000
        號行動電話之通聯紀錄，證人丁○○自97年5 月30日起
        至97年7月2日上午8時0分31秒止，僅有與被告丙○○之
        通聯紀錄，而於97年7月2日上午8 時36分34秒起，始有
        與被告乙○○前揭電話之通聯紀錄，且至97年7月2日晚
        間6時53分6秒許起至同日晚間7時4分15秒許，與被告乙○○前揭門號通話，後於同日晚間7 時10分24秒許始與
        被告丙○○前揭門號通話，且通話基地台位置已在高雄
        市小港區等節，有被告乙○○、證人丁○○和信雙向通
        聯紀錄，被告乙○○、丙○○及證人丁○○遠傳雙向通
        聯紀錄，及證人丁○○門號0000000000號通聯紀錄各1
        份附卷可按（ 見警卷五第1至4頁、警卷二第7頁），準
        此，被告乙○○與證人丁○○最初通聯時間係為97年7
        月2日上午8時36分34秒，自為其等達成買賣毒品合意之
        時間。且證人丁○○確曾先打電話予被告丙○○，證人
        丁○○於原審院證述此情，亦非子虛。而衡情與人相約
        地點見面，若未遇對方，必再打電話予以確認。查證人
        丁○○同日最後通聯對象為被告丙○○，且證人丁○○
        已至高雄市小港區，已如前述，則證人丁○○最後再向
        被告丙○○確認交易地點，亦符常情，足認證人丁○○
        所述係由被告丙○○交付毒品乙節，亦屬實在而堪予採
        信。
      (4)雖證人丁○○前揭有關本件販毒時間之證詞，或因記憶
        力淡忘而異其所言，然對於被告乙○○、丙○○所販售
        毒品之種類、次數、數量、價格、交易地點等基本事實
        均證述一致，則其陳述販毒時間之完整性或有微疵，惟
        此細節性部分尚無礙其證言之採納。又衡證人丁○○為
        被告友人，其等間有友誼關係，彼等無怨懟或金錢糾紛
        及仇恨，為證人丁○○所自陳（見原審卷第102頁），
        並為被告乙○○不爭執，衡情酌理，證人丁○○斷無甘
        冒偽證刑責來誣攀被告乙○○、丙○○2 人之理，足見
        證人丁○○前揭證述情節與事實相符，堪以採信。
    5.又扣案被告乙○○所持有之白色晶體粉末共13包，經鑑定
      結果確係愷他命，驗前淨重共計69.359公克等情，有高雄
      醫學大學附設中和紀念醫院檢驗報告1 紙在卷為憑（見原
      審卷三第61頁），並有扣案如附表編號5所示電子秤1台、
      如附表編號6、7行動電話各1支及查獲照片12 張在卷可參
      （見警卷一第15至22頁），足見被告乙○○確持有毒品愷
      他命，且數量達69.359公克，為數甚多，並有電子秤可供
      隨時分秤毒品重量以分裝販售，是其確有相當貨源及工具
      足供販賣愷他命之用，益徵被告乙○○前揭販毒之自白，
      及證人丁○○前揭證述被告乙○○確有販毒等情，實屬信
      而有徵，洵可採信。
    6.按共同正犯之成立，祇須具有犯意之聯絡及行為之分擔即
      可，既不問犯罪動機起於何人，亦不必每一階段犯行均經
      參與（最高法院34年上字第862號判例意旨參照 ）。查被
      告乙○○與丙○○自97年6 月份左右一起販毒乙節，業據
      被告乙○○於警詢時供承在卷（見警卷一第4 頁），被告
      丙○○於警詢時亦陳稱：伊與乙○○一起販毒時間不到1
      個月等語（見警卷一第9頁 ），佐以其等為警查獲時間為
      97年7月3日，是被告2 人所述一起販毒時間互核相符，堪
      以採信。又被告乙○○販入毒品愷他命後，被告丙○○即
      在旁幫忙拿毒品愷他命、電子秤、分裝袋，交由被告乙○○分裝，完成分裝後，被告丙○○負責交付愷他命予買家
      乙節，業據被告丙○○於偵訊、原審羈押訊問及原審審理
      時供承在卷（ 見偵卷第10至11頁、原審卷一第5頁、原審
      卷三第115頁 ）；核與被告乙○○於警詢時供陳：伊有與
      丙○○一起販毒（ 見警卷一第4頁），於原審審理時供稱
      ：伊在分裝毒品愷他命時，被告丙○○有幫伊傳遞毒品分
      裝袋等語相符（ 見原審卷三第126頁）。而證人丁○○係
      向被告2 人接洽購毒事宜，而由被告丙○○交付毒品愷他
      命等情，已如前述，是被告丙○○對於被告乙○○販賣毒
      品之行為均有認識，並參與接聽電話、交付毒品愷他命等
      構成要件之毒品交易行為，足認被告乙○○與被告丙○○
      2 人確已就本件販賣第三級毒品愷他命之犯行，有犯意聯
      絡及行為分擔，洵堪認定。
    7.按毒品愷他命物稀價昂，取得不易，且此等交易為政府懸
      為嚴予取締之犯罪，苟無利可圖，行為人應無甘冒被查緝
      法辦重刑之危險，平白無端義務為該買賣之工作，是其販
      入之價格必較售出之價格低廉，而有從中賺取買賣差價牟
      利之意圖，應屬合理之認定。本件被告乙○○與丙○○共
      同販賣毒品愷他命予證人丁○○確有獲利乙節，業據被告
      乙○○於偵訊中供稱：愷他命100公克買27,000元，賣54,
      000元左右等語（見偵卷第11頁），是被告乙○○與丙○○共同販賣愷他命確具有營利之意圖，亦堪認定。
    8.綜上所述，被告乙○○、丙○○此部分所辯均係事後卸責
      之詞，不足採信，此部分事證已臻明確，渠等共同販賣第
      三級毒品愷他命之犯行洵堪認定，均應予依法論罪科刑。
二、按MDMA係毒品危害防制條例第2 條第2 項第2 款所定之第二
    級毒品；愷他命係同條例第2 條第2 項第3 款所定之第三級
    毒品。是核被告乙○○販賣MDMA予甲○○之所為，係犯毒品
    危害防制條例第4條第2項之販賣第二級毒品罪；被告乙○○
    持有第二級毒品MDMA之低度行為，為販賣第二級毒品MDMA之
    高度行為所吸收，不另論罪。被告乙○○、丙○○販賣愷他
    命予丁○○之所為，則係犯毒品危害防制條例第4條第3項之
    販賣第三級毒品罪；被告2 人就販賣第三級毒品犯行間，有
    犯意聯絡及行為分擔，均為共同正犯。被告乙○○所犯上開
    2 罪間，犯意各別、行為互殊、罪名互異，應予分論併罰。
    另警方於97年7月3日凌晨2 時30分許，在高雄市新興區○○○路65 號「享溫馨KTV」前臨檢盤查，徵得被告乙○○自願
    同意搜索後，當場在其所駕駛之車號8666－UN號自小客車上
    扣得如附表編號1 至7所示之第二級毒品MDMA135顆、第三級
    毒品愷他命13包、被告乙○○所有供販賣毒品所用之包裝夾
    鍊袋共16個、電子秤1台、行動電話1支（含SIM卡1張）及被
    告丙○○所有供販賣毒品所用之行動電話 1支（含SIM卡1張
    ），同日凌晨4 時20分許，被告乙○○在接受警方詢問時，
    在警方尚不知其涉嫌販賣第二、三級毒品之前，即主動向警
    方坦認其上開販賣第二、三級毒品之犯行，自首而接受裁判
    等情，有被告乙○○之警詢筆錄在卷可稽（見警卷一第1至6
    頁），堪認被告乙○○就上開販賣第二、三級毒品之犯行均
    符合刑法自首之要件，爰均依刑法第62條前段之規定減輕其
    刑。至被告丙○○於警方詢問時雖亦坦認與被告乙○○共同
    販賣第三級毒品之犯行，惟被告乙○○警詢筆錄製作之時間
    係97年7月3日凌晨4時20分起至6時56分止，係由警員吳誨智
    詢問、警員梁裕祺記錄；而被告丙○○警詢筆錄製作之時間
    係97年7月3日上午7時21分起至8時33分止，亦係由警員吳誨
    智詢問、警員梁裕祺記錄。足見警方於詢問並製作被告丙○○之警詢筆錄時，業已知悉被告丙○○販賣第三級毒品之犯
    行，是被告丙○○縱於警詢時坦承販賣第三級毒品之犯行，
    亦僅係自白犯罪而已，尚不符合刑法自首之要件，附此敘明
    。
三、原審據以論處被告乙○○販賣第二、三級毒品之罪刑，固非
    無見。惟查，被告乙○○於97年7 月3日凌晨4時20分許在接
    受警方詢問時，在警方尚不知其涉嫌販賣第二、三級毒品之
    前，即主動向警方坦認其上開販賣第二、三級毒品之犯行，
    自首而接受裁判等情，業如上述，堪認被告乙○○就上開販
    賣第二、三級毒品之犯行均符合刑法自首之要件，爰均依刑
    法第62條前段之規定減輕其刑。原判決未認定被告乙○○所
    犯上開販賣第二、三級毒品罪符合刑法自首之要件，致未依
    刑法第62條前段之規定減輕其刑，尚有未恰。被告乙○○上
    訴意旨否認犯罪，雖無理由，惟原判決此部分既有上揭可議
    之處，仍屬無可維持，自應由本院將原判決關被告乙○○部
    分予以撤銷改判。審酌被告乙○○明知毒品對人體之危害性
    ，仍為圖一己私利而販賣第二、三級毒品，其行為足以助長
    施用毒品之氾濫，並戕害他人身心，危害社會治安及善良風
    氣，其犯後否認犯行，並參酌其僅販賣第二級毒品MDMA1 顆
    予甲○○（已交付價金500元），販賣第三級毒品愷他命3包
    予丁○○（賒欠價金1,000元 ），實際獲利有限，暨其於警
    詢時自首販賣第二、三級毒品犯行等一切情狀，爰就其販賣
    第二級毒品部分量處有期徒刑5 年，販賣第三級毒品部分量
    處有期徒刑4年，並定應執行刑為有期徒刑7年，以資懲儆。
    扣案如附表編號1所示之MDMA135顆（不含夾鍊包裝袋），均
    係本件查獲之第二級毒品，爰依毒品危害防制條例第18條第
    1 項前段規定宣告沒收銷燬，其因鑑驗耗用部分既已滅失，
    爰不予宣告沒收銷燬。按毒品危害防制條例第18條第1 項前
    段僅規定第一級、第二級毒品沒收銷燬之，而同條項中段之
    規定「沒入銷燬之」，乃屬行政罰之性質，僅能由查獲機關
    以行政處分之「沒入銷燬」程序處理，要不得由法院諭知「
    沒收銷燬」之刑事處分，故前開扣得之愷他命，自無從由法
    院依該條項規定諭知沒入銷燬；至毒品危害防制條例第19條
    第1項固規定犯第4條之罪者，其供犯罪所用或因犯罪所得之
    財物應沒收，惟該項所稱「供犯罪所用或因犯罪所得之物」
    ，不包括毒品本身（ 最高法院95年度臺上字第911號判決意
    旨參照），扣案如附表編號2、3、4所示之愷他命共13包（
    不含夾鍊包裝袋），均屬違禁物，即應逕依刑法第38條第1
    項第1 款之規定宣告沒收；至愷他命鑑驗耗用之部分，既已
    滅失而不存在，自無庸宣告沒收。又扣案如附表編號1至4所
    示包裝MDMA之夾鍊包裝袋2 個、包裝愷他命之夾鍊包裝袋共
    14個，均係被告乙○○所有，亦據其供明在卷（見原審卷三
    第123頁 ），該包裝袋均具有防止毒品裸露、逸出或潮濕之
    功用，並便於攜帶，均屬供販賣毒品所用之物；扣案如附表
    編號5 所示之電子秤，係被告乙○○所有，為被告乙○○自
    承在卷（ 見原審卷三第123頁），係供其用於愷他命毒品秤
    重分裝之工具；如附表編號6、7所示之行動電話各1 支（各
    含SIM卡1張），各係被告乙○○及共犯丙○○所有，業據其
    等供認在卷（見原審卷三第123頁 ），且係被告乙○○與共
    犯丙○○共同與購買第三級毒品愷他命者洽談毒品交易所用
    之工具，是上開扣案物品均係供被告乙○○販賣第二級毒品
    ，及被告乙○○與共犯丙○○共同販賣第三級毒品所用之物
    ，爰均依毒品危害防制條例第19條第1 項前段之規定宣告沒
    收。另被告乙○○販賣第二級毒品MDMA予證人甲○○所得價
    金500元雖未扣案，仍應依毒品危害防制條例第19條第1項前
    段之規定宣告沒收，如全部或一部不能沒收時，則依同條項
    後段規定，以其財產抵償之。被告乙○○雖於偵訊時供稱：
    MDMA 1顆成本價為350元等語（見偵卷第11頁 ），足徵被告
    乙○○本次販售毒品MDMA所獲利潤為150 元，惟查毒品危害
    防制條例第19條第1 項規定，係採義務沒收主義，故販賣毒
    品所得之對價，不問其中成本若干，利潤多少，均應全部諭
    知沒收，以符立法意旨之貫徹政府查禁煙毒決心（最高法院
    91年度台上字第2419號判決意旨參照）。至扣案如附表編號
    8所示之行動電話（各含SIM卡1張）共2支、及如附表編號9
    所示之現金，共計2萬元，因無證據足認與被告2人所犯本件
    販賣毒品罪有直接關連，爰均不諭知沒收，檢察官認扣案附
    表編號8 所示之Sony  Ericsson行動電話應予宣告沒收，尚
    有誤會，併予敘明。
四、原審以被告丙○○所犯販賣第三級毒品罪事證明確，因而依
    毒品危害防制條例第4條第3項、第19條第1 項，刑法第11條
    、第28條、第38條第1項第1款規定，並審酌被告丙○○明知
    第三級毒品愷他命對人體之危害性，仍為圖一己私利而與被
    告張家承共同販賣第三級毒品，其行為足以助長施用毒品之
    氾濫，並戕害他人身心，危害社會治安及善良風氣，其犯後
    否認犯行，並參酌其僅共同販賣第三級毒品愷他命3 包予丁○○（賒欠價金1,000元 ），尚無實際利得等一切情狀，因
    而量處有期徒刑5 年6月。扣案如附表編號2、3、4所示之愷
    他命共13包（不含夾鍊包裝袋），均屬違禁物，爰依刑法第
    38條第1項第1款之規定宣告沒收；至愷他命鑑驗耗用之部分
    ，既已滅失而不存在，自無庸宣告沒收。又扣案如附表編號
    2至4所示包裝愷他命之夾鍊包裝袋共14個，均係共犯乙○○
    所有，亦據共犯乙○○供明在卷（ 見原審卷三第123頁），
    該包裝袋均具有防止毒品裸露、逸出或潮濕之功用，並便於
    攜帶，均屬供被告丙○○與共犯乙○○共同販賣毒品愷他命
    所用之物；扣案如附表編號5 所示之電子秤，係共犯乙○○
    所有，為共犯乙○○自承在卷（ 見原審卷三第123頁），係
    供被告丙○○與共犯乙○○共同販賣毒品愷他命秤重分裝之
    工具；扣案如附表編號6、7所示之行動電話各1支（各含SI
    M卡1張），各係被告丙○○及共犯乙○○所有，業據其等供
    認在卷（見原審卷三第123頁 ），且係供被告丙○○及共犯
    乙○○與購買第三級毒品愷他命者洽談毒品交易所用之工具
    ；爰均依毒品危害防制條例第19條第1 項前段之規定宣告沒
    收。至扣案如附表編號8所示之行動電話（ 各含SIM卡1張）
    共2支，及如附表編號9所示之現金共計2 萬元，因無證據足
    認與被告丙○○及共犯乙○○共同販賣毒品愷他命有直接關
    連，爰均不諭知沒收，檢察官認扣案如附表編號8所示之Son
    y Ericsson行動電話應予宣告沒收，尚有誤會。經核原判決
    此部分認事用法均無違誤，量刑亦稱允當，被告丙○○上訴
    意旨否認犯行，而指摘原判決此部分不當，為無理由，應予
    駁回。
據上論結，應依刑事訴訟法第368條、第369 條第1 項前段、第3
64條、第299條第1項前段，毒品危害防制條例第4條第2項、第3
項、第18條第1 項前段、第19條第1 項，刑法第11條、第28條、
第62條前段、第38條第1 項第1 款、第51條第5 款、第9 款，判
決如主文。
本案經檢察官陳國全到庭執行職務。
中    華    民    國    98    年    4     月    23    日
                  刑事第七庭    審判長法  官 莊飛宗
                                      法  官 陳明富
                                      法  官 孫啟強
以上正本證明與原本無異。
如不服本判決應於收受本判決後10日內向本院提出上訴書狀，其
未敘述上訴理由者，並得於提起上訴後10日內向本院補提理由書
狀（均須按他造當事人之人數附繕本）「切勿逕送上級法院」。
中    華    民    國    98    年    4     月    23    日
                                      書記官 黃富美
附錄本判決論罪科刑法條：
毒品危害防制條例第4條：
製造、運輸、販賣第一級毒品者，處死刑或無期徒刑；處無期徒
刑者，得併科新臺幣1千萬元以下罰金。
製造、運輸、販賣第二級毒品者，處無期徒刑或7年以上有期徒
刑，得併科新臺幣7百萬元以下罰金。
製造、運輸、販賣第三級毒品者，處5年以上有期徒刑，得併科
新臺幣5百萬元以下罰金。
製造、運輸、販賣第四級毒品者，處3年以上10年以下有期徒刑
，得併科新臺幣3百萬元以下罰金。
製造、運輸、販賣專供製造或施用毒品之器具者，處1年以上7
年以下有期徒刑，得併科新臺幣1百萬元以下罰金。
前五項之未遂犯罰之。
附表：
┌──┬──────────┬────────┬───────┐
│編號│扣押物品            │檢驗報告        │備註          │
├──┼──────────┼────────┼───────┤
│ 1  │第二級毒品MDMA（搖頭│高雄醫學大學附設│第二級毒品MDMA│
│    │丸）135 顆（驗前淨重│中和紀念醫院檢驗│部分，依毒品危│
│    │39.13 公克，驗後淨重│報告（見原審卷第│害防制條例第18│
│    │39.123公克，分成2 個│61頁）          │條第1 項前段之│
│    │夾鍊袋包裝，1 個夾鍊│                │規定宣告沒收銷│
│    │袋內裝36顆、另1 夾鍊│                │燬。夾鍊袋部分│
│    │袋內裝99顆，共計2 個│                │，依毒品危害防│
│    │夾鍊袋）            │                │制條例第19條第│
│    │                    │                │1 項之規定宣告│
│    │                    │                │沒收。        │
├──┼──────────┼────────┼───────┤
│ 2  │第三級毒品愷他命1 包│同上            │第三級毒品愷他│
│    │（驗前淨重60.737公克│                │命毒品部分，依│
│    │，驗後淨重60.735公克│                │刑法第38條第1 │
│    │，內外共以2 個夾鍊袋│                │項第1 款之規定│
│    │包裝，共計2 個夾鍊袋│                │宣告沒收。夾鍊│
│    │）                  │                │袋部分，依毒品│
│    │                    │                │危害防制條例第│
│    │                    │                │19條第1 項之規│
│    │                    │                │定宣告沒收。  │
├──┼──────────┼────────┼───────┤
│ 3  │第三級毒品愷他命愷他│同上            │第三級毒品愷他│
│    │命11包（驗前淨重各為│                │命毒品部分，依│
│    │0.781 、0.785 、0.  │                │刑法第38條第1 │
│    │752 、0.769 、0.767 │                │項第1 款之規定│
│    │、0.74、0.796 、0 . │                │宣告沒收。夾鍊│
│    │766 、0.764、0.735  │                │袋部分，依毒品│
│    │、0.778 公克，驗後淨│                │危害防制條例第│
│    │重各為0.779 、0.783 │                │19條第1 項之規│
│    │、0.75、0.767 、0.  │                │定宣告沒收。  │
│    │765 、0.738 、0.794 │                │              │
│    │、0.764 、0.762 、0.│                │              │
│    │733 、0.776 公克，驗│                │              │
│    │後總淨重8.411 公克，│                │              │
│    │各以1 個夾鍊袋包裝，│                │              │
│    │共計11個夾鍊袋）    │                │              │
├──┼──────────┼────────┼───────┤
│ 4  │第三級毒品愷他命愷他│同上            │第三級毒品愷他│
│    │命1 包（驗前淨重0.18│                │命毒品部分，依│
│    │9 公克，驗後淨重0.18│                │刑法第38條第1 │
│    │7 公克，以1 個夾鍊袋│                │項第1 款之規定│
│    │包裝）              │                │宣告沒收。夾鍊│
│    │                    │                │袋部分，依毒品│
│    │                    │                │危害防制條例第│
│    │                    │                │19條第1 項之規│
│    │                    │                │定宣告沒收。  │
├──┼──────────┼────────┼───────┤
│ 5  │電子秤1台           │                │依毒品危害防制│
│    │                    │                │條例第19條第1 │
│    │                    │                │項之規定宣告沒│
│    │                    │                │收。          │
├──┼──────────┼────────┼───────┤
│ 6  │被告乙○○所有Dfashi│                │依毒品危害防制│
│    │on行動電話（型號：S8│                │條例第19條第1 │
│    │00、門號：0000000000│                │項之規定宣告沒│
│    │號、含SIM卡1 張）1  │                │收。          │
│    │支                  │                │              │
├──┼──────────┼────────┼───────┤
│ 7  │被告丙○○所有Sony  │                │依毒品危害防制│
│    │Ericsson 行動電話（ │                │條例第19條第1 │
│    │型號：K550i、門號：0│                │項之規定宣告沒│
│    │000000000 號、含SIM │                │收。          │
│    │卡1 張）1 支        │                │              │
├──┼──────────┼────────┼───────┤
│ 8  │Sony Ericsson 行動電│                │無證據證明與被│
│    │話（型號：K55oi 、門│                │告2 人本件犯行│
│    │號：0000000000號、含│                │有直接關連，爰│
│    │SIM 卡）、三星牌行動│                │不諭知沒收。  │
│    │電話（型號：A288、門│                │              │
│    │號：0000000000號、含│                │              │
│    │SIM 卡），共2 支。  │                │              │
├──┼──────────┼────────┼───────┤
│ 9  │被告丙○○身上所扣得│                │無證據證明與被│
│    │現金19,400元、被告李│                │告2 人本件犯行│
│    │家承身上所扣得現金60│                │有直接關連，爰│
│    │0元                 │                │不諭知沒收。  │
└──┴──────────┴────────┴───────┘


司法院資訊處製作；財團法人民間司法改革基金會備份。
